臺灣臺東地方法院刑事判決　　　　　　　 96年度易字第405號
公　訴　人　臺灣臺東地方法院檢察署檢察官
被　　　告　甲○○
上列被告因違反家庭暴力防治法案件，經檢察官提起公訴（96年
度偵字第2632號），本院判決如下：
    主  文
甲○○違反法院依家庭暴力防治法第十四條第一項所為禁止騷擾
行為之民事通常保護令裁定，處有期徒刑參月，如易科罰金，以
新臺幣壹仟元折算壹日。緩刑貳年。緩刑期內付保護管束。
    事  實
一、甲○○係丙○○之外孫女，2人間具有家庭暴力防制法第3條
    第2款、第3款所定之家庭成員關係。緣甲○○曾於民國96年
    7 月31日上午11時許，在臺東縣臺東市○○路21巷16號住處
    ，酒後砸毀家中電視及神明桌，並擲桌椅觸及丙○○身體成
    傷，經丙○○向本院民事庭聲請核發民事通常保護令，經本
    院於96年11月16日核發96年度家護字第 120號民事通常保護
    令予丙○○，裁定令甲○○不得對丙○○及其配偶黃徐玉里
    實施身體或精神上不法侵害之行為、不得對丙○○為騷擾之
    行為及應接受戒除酒癮治療 3個月並接受處遇計畫之安排，
    保護令有效期間為 1年。不料甲○○於收受上開保護令後，
    無視該保護令，並基於違反保護令之犯意，於96年11月22日
    收到保護令之次日上午11時許，為如何履行上開保護令規定
    ，酒後（案發後經警測定其酒精值為每公升0.82毫克）至丙
    ○○位於臺東縣臺東市○○路21巷16號住處，向丙○○夫妻
    詢問，竟於該住宅內大聲喧嘩，並表示不想聽如何報到、叫
    人來抓她等語，致丙○○不堪其擾，以上開方式，對丙○○
    實施騷擾行為，因而違反本院所為上述保護令裁定。
二、案經臺東縣警察局臺東分局報請臺灣臺東地方法院檢察署檢
    察官偵查起訴。
    理  由
一、被告甲○○所犯係最重本刑為 3年以下有期徒刑之罪，是依
    刑事訴訟法第284條之1規定，應毋庸行合議審判。而按被告
    以外之人於審判外之言詞或書面陳述，除法律有規定者外，
    不得作為證據；又被告以外之人於審判外之陳述，雖不符合
    同法第159條之1至第159條之4之規定，但經當事人於審判程
    序同意作為證據，法院審酌該言詞陳述或書面陳述作成時之
    情況，認為適當者，亦得為證據。當事人、代理人或辯護人
    於法院調查證據時，知有第159條第1項不得為證據之情形，
    而未於言詞辯論終結前聲明異議者，視為有前項之同意，刑
    事訴訟法第159條第1項及第159條之5分別定有明文。經查，
    被告對於本判決所引用之下列各項證據方法之證據能力，於
    本院準備程序期日已明示同意其證據能力，於審理時復均表
    示無意見，亦未於言詞辯論終結前聲明異議，茲審酌該等言
    詞陳述及書面陳述作成時之情況，並無不宜作為證據之情事
    ，依刑事訴訟法第159條之5之規定，自得作為證據，合先敘
    明。
二、上揭犯罪事實，業據被告迭於警詢、檢察官偵查中及本院審
    理時坦白承認，核與證人即被害人丙○○於警詢時指述、證
    人丙○○、黃徐玉里於檢察官偵查中具結證稱之情節相符，
    復有本院96年度家護字第 120號民事通常保護令影本、被告
    酒精測定紀錄、現場圖及刑案現場照片 4張等在卷可稽，足
    徵被告之自白確與事實相符，事證明確，被告犯行洵堪認定
    ，應依法論科。
三、按家庭暴力防治法所稱騷擾者，謂任何打擾、警告、嘲弄或
    辱罵他人之言語、動作或製造使人心生畏怖情境之行為，家
    庭暴力防治法第2條第3款定有明文。查被告與被害人丙○○
    係祖孫關係，足認其二人間具有家庭暴力防治法第3條第2款
    、第 3款所定之家庭成員關係。再被害人丙○○現已年滿78
    歲，身體健康狀況不佳，被告對其大聲喧鬧，除顯已打擾被
    害人之休養，更致使被害人心生畏怖情境，當屬對被害人為
    騷擾之行為甚明。核被告所為，係違反法院依家庭暴力防治
    法第14條第1項第2款（修正前同法第13條第2項第2款）所為
    之禁止騷擾行為之民事通常保護令裁定，而犯同法第61條第
    2 款之違反保護令罪。爰審酌被告無視法院通常保護令之效
    力，顯然漠視法律對其之規制，兼衡其上開犯行因此對被害
    人所造成之危害、犯罪動機、手段、生活狀況、智識程度及
    其犯罪後坦承犯行之態度等一切情狀，量處如主文所示之刑
    ，並諭知易科罰金之折算標準。又查被告並無前科，有臺灣
    高等法院被告全國前案紀錄表一件附卷足憑，其因一時失慮
    而犯案，事後已深表悔悟，並當庭認罪且表明不敢再犯，足
    認被告經此偵、審及論罪科刑程序之教訓，自當知所警惕而
    無再犯之虞，本院綜核各情，認上開對被告所宣告之刑以暫
    不執行為適當，爰依刑法第74條第1項第1款規定，宣告緩刑
    2年，併依家庭暴力防治法第38條第1項規定，宣告緩刑期內
    付保護管束，以勵自新。又被告犯罪時間係於96年 4月24日
    以後，並無中華民國96年罪犯減刑條例之適用，併此敘明。
據上論斷，應依刑事訴訟法第284條之1、第299條第1項前段，家
庭暴力防治法第61條第2款、第38條第1項，刑法第11條前段、第
41條第1項前段、第74條第1項第1款，刑法施行法第1條之1第1項
、第2項前段，判決如主文。
本案經檢察官乙○到庭執行職務
中　　華　　民　　國　　96　　年　　12　　月　　31　　日
                  刑事第四庭    法  官  陳弘能
以上正本證明與原本無異。
如不服本判決應於收受本判決後10日內向本院提出上訴書狀；上
訴書狀應敘述具體理由。未敘述上訴理由者，應於上訴期間屆滿
後20日內向本院補提理由書狀（均須按他造當事人之人數附繕本
）。「切勿逕送上級法院」。
告訴人或被害人對於本判決如有不服，請書具不服之理由狀，請
求檢察官上訴者，其上訴期間之計算係以檢察官收受判決正本之
日期為準。
                                書記官　陳俊德
中　　華　　民　　國　　97　　年　　1　　月　  　2　　日
附記
家庭暴力防治法第61條第2款
違反法院依第十四條第一項、第十六條第三項所為之下列裁定者
，為本法所稱違反保護令罪，處三年以下有期徒刑、拘役或科或
併科新臺幣十萬元以下罰金：
二禁止騷擾、接觸、跟、通話、通信或其他非必要之聯絡行為
。
